最　高　行　政　法　院　裁　定
　　　　　　　　　　　　　94年度裁字第01049號
上　訴　人　甲○○
被 上訴 人　財政部臺灣省中區國稅局
代　表　人　乙○○
上列當事人間因綜合所得稅事件，上訴人不服中華民國93年1月
30日臺中高等行政法院92年度簡字第170號判決，提起上訴。本
院裁定如下：
　　主  文
上訴駁回。
上訴審訴訟費用由上訴人負擔。
　　理  由
一、按對於適用簡易程序之裁判提起上訴或抗告，須經最高行政
    法院許可，且該許可以訴訟事件所涉及之法律見解具有原則
    性者為限，行政訴訟法第235條定有明文。所謂訴訟事件涉
    及之法律見解具有原則性，係指該事件所涉及之法律問題意
    義重大，而有加以闡釋之必要情形而言，如對於行政命令是
    否牴觸法律所為之判斷，或就同類事件所表示之法律見解與
    其他高等行政法院或本院所表示之見解互相牴觸，有由本院
    統一法律上意見或確認其意見之必要情形屬之。
二、本件上訴人為康福安養中心之登記負責人，其於民國85年度
    綜合所得稅結算申報時，原由其子蕭佳蒙於當年度綜合所得
    稅結算申報時列報為受扶養親屬，經被上訴人核定上訴人有
    其他所得2,592,000元，併課其子蕭佳蒙當年度綜合所得稅
    。嗣蕭佳蒙申請剔除上訴人之受扶養親屬身分，改由上訴人
    獨立為一綜合所得稅申報戶後，被上訴人初查乃將上訴人漏
    報之其他所得2,592,000元，重行歸戶後遂予核定其當年度
    綜合所得總額2,592,000元，補徵稅額461,540元，核定漏稅
    額462,200元，按所漏稅額處0．5倍罰鍰231,100元。上訴人
    不服，申經復查及訴願結果，未獲變更，提起行政訴訟，經
    原審法院90年度訴字第1421號判決將訴願決定及原處分（復
    查決定）撤銷，被上訴人重核後，追減上訴人其他所得1,72
    8,000元，核定上訴人85年度漏報其他所得864,000元、並依
    所漏稅額60,030元處以0.5倍罰鍰，即罰鍰減列201,100元，
    變更核定為30,000元，上訴人不服，提起訴願，遭決定駁回
    ，提起行政訴訟，經原審判決駁回。
三、上訴意旨略以：（一）本案原處分僅依該年度（85）12月底
    一次訪查紀錄表所載即據以推計全年之收入，其未依被上訴
    頒訂執行業務及其他所得者業務收入調查作業要點肆調查範
    圍及原則，顯有未依法行政，有違調查證據認定事實所應遵
    守之法則（二）84年底被上訴人調查核定住床人數為17人，
    為何僅隔一日即85年起住床人數卻暴增為32人，幾乎增加一
    倍，豈不與被上訴人答辯所稱：安養中心依其性質其收容之
    住床人員應屬長期性，人員數目短期間變化不大之語，有所
    矛盾，此種推計顯有違經驗法則。（三）上訴人於原審法庭
    曾要求閱覽業務狀況調查紀錄表始發現紀錄表調查內容一片
    空白，僅備註欄註有收費標準（20,000元至25,000元）及住
    床人數每月30至35人等空泛資料，所謂之簽名係由他人代簽
    ，而非上訴人本人簽名，承審法官當庭亦有所質疑。因當日
    上訴人係委託代理人出庭而代理人無法辨識真偽，而未提出
    主張。孰料原審即未再予開庭審理及辯論，即做出判決，並
    稱上訴人對該調查及負責人之簽名係屬真正並不爭執乙節，
    顯有誤會。基此，原審判決對被上訴人調查核定資料，有違
    證據法則，亦未予以審明，顯有適用法規不當之誤，另就罰
    鍰部分，財政部80年12月12日台財稅第800760267號函、財
    政部66年4月28日台財稅第32754號函、財政部59年10月9日
    台財稅第27908號令及財政部73年台財稅第53875號函，上開
    函釋均為所得稅規定為補稅免罰之所得，本案性質上同屬「
    推計課徵之所得」，無論其「有申報」或「未申報」者，均
    係規定予以補稅免罰，其依法豈有不同之理等語，提起上訴
    。經查，上開財政部函釋於本件何以無援用餘地，業經原審
    判決詳為交代，核無不合，其餘上訴人所爭執之事項無非原
    審法院證據取捨之事實認定，並無所涉及之法律見解，具有
    原則上之重要情事，而需由本院加以闡釋之必要，上訴人提
    起上訴，不合前揭規定，不應許可，其上訴難謂合法，應予
    駁回。
四、依行政訴訟法第249條第1項前段、第104條、民事訴訟法第9
    5條、第78條，裁定如主文。
中    華    民    國    94    年    6     月    9     日
                  第五庭審判長法  官　趙　永　康
                              法  官　鄭　淑　貞
                              法  官　黃　淑　玲
                              法  官　侯　東　昇
                              法  官  林  文  舟
以  上  正  本  證  明  與  原  本  無  異
中    華    民    國    94    年    6    月    9      日
　　　　　　　　　　　　　　　書記官　莊　俊　亨
